臺灣屏東地方法院刑事判決　　　　　　　100年度訴字第351號
公　訴　人　臺灣屏東地方法院檢察署檢察官
被　　　告　陳啟安
上列被告因違反毒品危害防制條例案件，經檢察官提起公訴（10
0 年度毒偵字第39、107 號），被告於準備程序中，就被訴事實
為有罪之陳述，本院告知其簡式審判程序之旨，聽取當事人意見
後，裁定由受命法官獨任依簡式審判程序審理，茲判決如下：
    主  文
陳啟安施用第一級毒品，累犯，處有期徒刑拾月；又施用第一級
毒品，累犯，處有期徒刑柒月。應執行有期徒刑壹年月。
    事  實
一、陳啟安前因施用毒品案件，經臺灣高等法院高雄分院裁定送
    觀察、勒戒，於民國88年3 月29日執行完畢釋放出所。其於
    前揭觀察、勒戒執行完畢釋放後5 年內，又因連續施用第一
    級毒品案件，經臺灣高等法院高雄分院以93年度上訴字第93
    1 號判決判處有期徒刑1 年確定，嗣假釋出監，迄98年12月
    18日期滿假釋未經撤銷，未執行之刑以已執行論而執行完畢
    。詎猶不知悔改，基於施用第一級毒品之犯意，分別為下列
    犯行：
  (一)於99年7 月24日上午，在屏東縣潮州鎮○○里○○路67號住
    處，以將第一級毒品海洛因置入注射針筒（未扣案）加水液
    化後施打之方式，施用第一級毒品海洛因1 次。嗣於99年7
    月25日下午2 時30分許，在屏東縣佳冬鄉○○路○○段943
    、944 地號，為警查獲，循線查悉上情。
  (二)於99年9 月7 日中午12時許，在上址住處，以將第一級毒品
    海洛因置入注射針筒（未扣案）加水液化後施打之方式，施
    用第一級毒品海洛因1 次。嗣於99年9 月7 日，因竊盜案件
    為警調查時，於具偵查犯罪權限之機關發覺上開施用第一級
    毒品犯行前，主動坦承犯行而願接受裁判，始悉上情。
二、案經屏東縣政府警察局枋寮分局及潮州分局報告臺灣屏東地
    方法院檢察署檢察官偵查起訴。
    理  由
一、上開犯罪事實，業經被告陳啟安於本院審理時坦承不諱，而
    其為警採集之尿液，經以酵素免疫分析法初步篩選，再以氣
    相層析質譜儀法確認，確均呈現嗎啡（施用海洛因之代謝物
    為嗎啡）陽性反應，有屏東縣政府警察局枋寮分局偵辦疑似
    施用毒品尿液檢體送驗代號與真實姓名對照表1 份（代碼編
    號：SC0000000 號）、屏東縣政府警察局潮州分局毒品案件
    受檢人尿液採證編號姓名對照表1 份（代碼編號：潮警分B0
    0000000 號）、臺灣檢驗科技股份有限公司濫用藥物檢驗報
    告2 份（代碼編號：SC0000000 、潮警分B00000000 號）在
    卷可稽，足認被告之自白與事實相符。觀之事實欄所載被告
    前案紀錄，被告於經觀察、勒戒執行完畢釋放後5 年內，又
    因連續施用第一級毒品犯行經追訴處罰，有臺灣高等法院被
    告前案紀錄表及臺灣高等法院高雄分院93年度上訴字第931
    號刑事判決各1 份附卷可憑，其再犯本案，已不屬毒品危害
    防制條例第20條規定之「初犯」或「5 年後再犯」，自應依
    同條例第10條處罰（最高法院97年度第5 次刑事庭會議決議
    參照）。本案事證明確，被告犯行均洵堪認定，應依法論科
    。
二、按海洛因屬毒品危害防制條例第2 條第2 項第1 款規定之第
    一級毒品，核被告所為，均係犯毒品危害防制條例第10條第
    1 項之施用第一級毒品罪。其為前揭犯行而持有第一級毒品
    海洛因，持有之低度行為，均應為施用之高度行為所吸收，
    均不另論罪。所犯2 罪間，犯意各別，行為不同，應予分論
    併罰。被告有如事實欄所示之前案紀錄，於98年12月18日執
    行完畢乙節，有臺灣高等法院被告前案紀錄表1 份存卷可參
    ，其於有期徒刑執行完畢後5 年內，故意再犯本件有期徒刑
    以上之2 罪，均為累犯，所犯之罪皆應依刑法第47條第1 項
    之規定加重其刑。又被告於具偵查犯罪權限之機關發覺上開
    犯罪事實(二)之施用第一級毒品犯行前，主動坦承犯行而願接
    受裁判之情，業經被告於警詢時供陳明確（見警卷(二)第3 頁
    ），並有職務報告書1 份附卷可憑（見本院卷第32頁），核
    與自首要件相符，茲依刑法第62條前段之規定，減輕其刑，
    並依法先加後減之；至上開犯罪事實(一)部分，據查獲施用毒
    品案件報告表1 份（見警卷(一)第20頁），警方固以被告於警
    詢時供陳其係於99年6 月中旬某日施用第一級毒品海洛因，
    而勾選「被告於承辦警員產生具體懷疑前先行自首」之選項
    ，然觀之上開臺灣檢驗科技股份有限公司濫用藥物檢驗報告
    （見警卷(一)第19頁），尿液所含嗎啡濃度經以氣相層析質譜
    儀法確認，結果高達59,700ng/ml ，被告顯非於99年7 月25
    日下午5 時10分許採尿前之40日施用第一級毒品海洛因，況
    其於本院審理時供稱其係於99年7 月24日上午為上開施用第
    一級毒品犯行（見本院卷第36頁背面），益徵其於警詢時所
    述並非就上開犯罪事實(一)之犯行自首，故尚難依刑法第62條
    前段之規定，就此部分犯行減輕其刑，附此敘明。爰審酌被
    告已曾因相同犯行經戒毒處遇及追訴處罰，猶未能知所警惕
    ，顯然漠視法令之禁制，惟其犯罪行為主要係戕害自身，且
    事後坦承犯行，犯後態度尚無不良，暨其施用毒品之動機、
    目的、素行、智識程度等一切情狀，分別量處如主文所示之
    刑，並定其應執行刑。
據上論斷，應依刑事訴訟法第273 條之1 第1 項、第284 條之1
、第299 條第1 項前段，毒品危害防制條例第10條第1 項，刑法
第11條前段、第47條第1 項、第62條前段、第51條第5 款，判決
如主文。
本案經檢察官潘國威到庭執行職務。
中    華    民    國   100    年    5     月    10    日
                  刑事第三庭    法  官  許嘉仁
以上正本證明與原本無異。
如不服本判決應於收受判決後10日內向本院提出上訴書狀，並應
敘述具體理由；其未敘述上訴理由者，應於上訴期間屆滿後20日
內向本院補提理由書（均須按他造當事人之人數附繕本）「切勿
逕送上級法院」。
中    華    民    國   100    年    5     月    10    日
                                書記官  劉淑蓉
附錄本案論罪科刑之法條：
毒品危害防制條例第10條
施用第一級毒品者，處 6 月以上 5 年以下有期徒刑。
施用第二級毒品者，處 3 年以下有期徒刑。